臺灣板橋地方法院刑事判決　　　　　　　　　　　　九十一年度訴字第一一六三號
　　公　訴　人　臺灣板橋地方法院檢察署檢察官
　　被　　　告　甲○○
右列被告因毒品危害防制條例案件，經檢察官提起公訴（九十一年度毒偵字第一一一
一號），本院判決如左：
    主  文
甲○○連續施用第一級毒品，累犯，處有期徒刑捌月。扣案之海洛因壹包（淨重零點
壹玖公克）沒收銷燬之。
    事  實
一、甲○○於民國（下同）八十二年間因麻醉藥品管理條例案件，應執行有期徒刑五
    年二月，於八十四年六月二十九日假釋，嗣再因麻醉藥品管理條例案件經台灣台
    北地方法院判處有期徒刑四月確定，並撤銷上開假釋，復於八十五年間又因麻醉
    藥品管理條例案件，經同法院判處有期徒刑六月確定，應執行有期徒刑三年十一
    月二十六日，於九十年五月四日執行完畢。又甲○○前於八十八年間因施用毒品
    案件，經台灣台北地方法院裁定送觀察、勒戒後，認有繼續施用毒品之傾向，經
    同法院以八十八年度毒聲字第一二四三號裁定令入戒治處所施以強制戒治，於八
    十九年五月二十日停止戒治，交付保護管束，期滿後，經台灣台北地方法院檢察
    署檢察官於八十九年七月十四日以八十九年度戒毒偵字第二０八號與已不起訴處
    分確定。甲○○仍不知悔改，於五年內復基於施用第一級毒品之概括犯意，自九
    十一年二月三日起至同年三月四日止，連續在台北市○○○路○段二四三號二樓
    住處，以海洛因摻入香菸內，點燃後吸食之方式，施用第一級毒品海洛因多次。
    嗣於九十一年三月五日十三時五十五分許，在台北縣永和市○○街七十一號前為
    警查獲，並扣得甲○○施用剩下之海洛因一包（淨重零點一九公克）。嗣經本院
    於九十一年三月五日以九十一年度毒聲字第七五五號裁定令入戒治處所施以強制
    戒治一年，現在臺灣台北戒治所強制戒治中。
二、案經臺北縣政府警察局永和分局報請臺灣板橋地方法院檢察署檢察官偵查起訴。
    理  由
一、訊據被告甲○○對於上開犯行坦承不諱，且被告經警採尿送驗結果，呈鴉片類陽
    性反應，有台灣檢驗科技股份有限公司濫用藥物尿液檢驗報告一紙在卷可稽，又
    扣案之白粉一包，經永和分局以聯勤二０四廠製造之煙毒品Ａ包試劑初步檢驗結
    果，呈嗎啡、海洛因反應，亦有該分局查獲涉毒品危害防制條例毒品初步鑑驗報
    告單一紙附卷可佐。又被告前於八十八年間因施用毒品案件，經台灣台北地方法
    院裁定送觀察、勒戒後，認有繼續施用毒品之傾向，經同法院以八十八年度毒聲
    字第一二四三號裁定令入戒治處所施以強制戒治，於八十九年五月二十日停止戒
    治，交付保護管束，期滿後，經台灣台北地方法院檢察署檢察官於八十九年七月
    十四日以八十九年度戒毒偵字第二０八號予以不起訴處分確定，五年內再施用第
    一級毒品，經本院裁定令入戒治處所施以強制戒治等情，亦有台灣台北地方法院
    檢察署檢察官八十九年度戒毒偵字第二０八號不起訴處分書、台灣高等法院檢察
    署刑案紀錄簡覆表、被告刑案資料查註紀錄表及本院九十一年度毒聲字第七五五
    號裁定書在卷可證。被告之自白與事實相符，被告於檢察官不起訴處分後，五年
    內再犯毒品危害防制條例第十條第一項之罪，事證明確，其上開犯行堪以認定。
二、核被告甲○○所為，係犯毒品危害防制條例第十條第一項之施用第一級毒品罪。
    被告持有海洛因之低度行為，應為施用之高度行為所吸收，不另論罪。被告先後
    多次上開犯行，時間緊接，所犯構成要件相同，顯係基於概括犯意而反覆為之，
    應依刑法第五十六條連續犯之規定，論以一罪，並加重其刑。被告於八十二年間
    因麻醉藥品管理條例案件，應執行有期徒刑五年二月，於八十四年六月二十九日
    假釋，嗣再因麻醉藥品管理條例案件經台灣台北地方法院判處有期徒刑四月確定
    ，並撤銷上開假釋，於八十五年間又因麻醉藥品管理條例案件，經同法院判處有
    期徒刑六月確定，應執行有期徒刑三年十一月二十六日，於九十年五月四日執行
    完畢，有台灣高等法院檢察署刑案紀錄簡覆表在卷可稽，五年以內再犯有期徒刑
    以上之本罪，為累犯，應依刑法第四十七條之規定遞加重其刑。爰審酌被告之品
    行、智識程度、施用海洛因戕害身心、對社會治安可能之危害程度、其施用之期
    間長短、次數，及被告犯罪後坦承犯行、態度尚佳等一切情狀，量處如主文所示
    之刑，以示懲儆。
三、扣案之海洛因一包（淨重０‧一九公克）為毒品危害防制條例第二條第二項第一
    款所稱之第一級毒品，應依同條例第十八條第一項前段之規定，不問屬於犯人與
    否，宣告沒收銷燬之。
四、被告另坦承自九十一年二月三日起至同年三月四日止，連續在台北市○○○路○
    段二四三號二樓住處，以火烤吸食器內安非他命，俟產生煙霧後吸入體內之方式
    ，施用第二級毒品安非他命多次，有本院審判筆錄可稽，並有台灣檢驗科技股份
    有限公司濫用藥物尿液檢驗報告一紙在卷可稽，惟此部分，與上開施用第一級毒
    品部分，犯意各別，罪質互殊，未據公訴人起訴，本院無從併予審理判決，應請
    檢察官另行處理。
據上論斷，應依刑事訴訟法第二百九十九條第一項前段，毒品危害防制條例第十條第
一項、第十八條第一項前段，刑法第十一條前段、第五十六條、第四十七條，判決如
主文。
本案經檢察官黃彥琿到庭執行職務。
中      華      民      國    九十一    年      七      月    三十一    日
                                   臺灣板橋地方法院刑事第五庭
                                       法  官  林  錫  凱
右正本證明與原本無異。
如不服本判決，應於判決送達後十日內向本院提出上訴狀。
                                       書記官  林  兆  嘉
中      華      民      國    九十一    年      八      月      一      日
附錄本案論罪科刑法條全文
毒品危害防制條例第十條
  施用第一級毒品者，處六月以上五年以下有期徒刑。
  施用第二級毒品者，處三年以下有期徒刑。
